# 顺流交易涉及合并现金流表处理方法

提问人：haocshf 时间：2014-02-23 18:55:55
【例3—10】甲企业于持有乙公司有表决权股份的20%，能够对乙公司生产经营施加重大影响。20×7年 11 月，甲公司将其账面价值为 600 万元的商品以 900 万元的价格出售给乙公司，乙公司将取得的商品作为管理用固定资产核算，预计使用寿命为 10 年，净残值为0 。假定甲企业取得该项投资时，乙公司各项可辨认资产、负债的公允价值与其账面价值相同，两者在以前期间未发生过内部交易。
乙公司20×7年实现净利润为1 000万元。假定不考虑所得税影响。甲企业在该项交易中实现利润 300 万元，其中的 60 （万元300×20%）是针对本企业持有的对联营企业的权益份额，在采用权益法计算确认投资损益时应予抵销，同时应考虑相关固定资产折旧对损益的影响，即甲企业应当进行的会计处理为：借：长期股权投资——损益调整［(1 000-300)+2.5×20%］ 1 405 000贷：投资收益　　　　　　　　　 1 405 000甲企业如存在子公司需要编制合并财务报表，在合并财务报表中对该未实现内部交易损益应在个别报表已确认投资收益的基础上进行以下调整：借：营业收入（900×20%）　　　 1 800 000贷：营业成本（600×20%）　　　　 1 200 000　　　　投资收益　　　　　　 600 000 向大家请教下，合并报表时做的这笔会计分录 借：营业收入（900×20%）　　　 1 800 000　　贷：营业成本（600×20%）　　　　 1 200 000　　　　投资收益　　　　　　 600 000 这笔合并现金流量表怎么处理？现金流量表副表已减掉600,0000，那现金流量表主表怎么处理呢？现在是合并现金流量表经营活动产生的现金流量净额与副表中的经营活动产生的现金流量净额就就相差 投资收益 600000 这个数。谢谢前辈啦

回答人：chenyiwei
此时在合并现金流量表补充资料中，因“投资收益”项目增加 60 万，但净利润和经营活动现金流量净额均不变，所以应通过“其他”项目调整减少 60 万。